【裁判字號】    92,易,550
【裁判日期】    920414
【裁判案由】    毀棄損壞
【裁判全文】
臺灣高雄地方法院刑事判決                          九十二年度易字第五五號
    公  訴  人  臺灣高雄地方法院檢察署檢察官
    被      告  乙○○
右列被告因毀棄損壞案件，經檢察官提起公訴（九十二年度調偵字第一一三號），本
院判決如左：
    主  文
乙○○損壞他人之花瓶、人造花盆景、花架與鮮花盆景，足生損害於他人，累犯，處
拘役參拾日，如易科罰金，以參佰元折算壹日。
    事  實
一、乙○○前於民國九十一年間，因過失傷害案件，經本院以九十一年度交易字第二
    二三號判處有期徒刑三月確定，甫於同年八月二十九日易科罰金執行完畢，猶不
    知悔改，於同年十一月二十六日下午三時三十分許，前往高雄縣林園鄉○○○路
    一五號甲○○所經營之「妍彩真花店」，向甲○○催討貨款遭拒後，竟基於毀損
    犯意，徒手砸毀店內甲○○所有之花瓶十支、人造花景盆五盆、花架與鮮花盆景
    一批等物，足以生損害於甲○○。
二、案經甲○○訴由高雄縣警察局林園分局報告臺灣高雄地方法院檢察署檢察官偵查
    起訴。
    理  由
一、訊據被告乙○○固坦承有於右揭時地徒手砸毀告訴人甲○○所有之花瓶等物之事
    實，惟矢口否認有何毀損犯意，辯稱：因向告訴人催討貨款數次，均未獲置理，
    始詢問告訴人是否欲以砸店之方式解決，且砸店時告訴人亦未阻止，並表示「你
    丟」等語，伊認為已獲得告訴人之同意云云。經查，被告於右揭時地徒手砸毀告
    訴人所有之花瓶等物等情，業據被告於警、偵訊及本院審理中坦承不諱，核與告
    訴人之指訴相符，並有現場照片二幀附卷可稽，應堪認定。被告雖否認有何毀損
    犯意，並以前詞置辯，惟告訴人於偵查及本院審理中均堅稱：被告有說要以砸店
    方式還錢，但我沒有同意等語，參以告訴人店內所擺設之花瓶等物，均係用以販
    售營利，衡情，告訴人自無同意被告砸毀該等物品，而遭受平白損失之可能，綜
    上足認，被告前揭所辯，乃係事後卸責之詞，自不足採。本案事證明確，被告犯
    行堪以認定。
三、核被告乙○○所為，係犯刑法第三百五十四條之毀損罪。又被告前於九十一年間
    ，因過失傷害案件，經本院以九十一年度交易字第二二三號判處有期徒刑三月確
    定，甫於九十一年八月二十九日易科罰金執行完畢，有臺灣高等法院被告全國前
    案紀錄表一份在卷可稽，其受有期徒刑之執行完畢，五年以內再犯本年有期徒刑
    以上之罪，為累犯，依刑法第四十七條規定加重其刑。爰審酌被告因向告訴人催
    討債務多次，均未獲置理，一時失慮，而為本件犯行，惡性尚輕，犯後並坦承客
    觀事實等一切情狀，量處如主文所示之刑，並諭知易科罰金之折算標準。
據上論斷，應依刑事訴訟法第二百九十九條第一項前段，刑法第三百五十四條、第四
十七條、第四十一條第一項，罰金罰鍰提高標準條例第一條前段、第二條，判決如主
文。
本案經檢察官張啟祥到庭執行職務。
中      華      民      國      九十二      年      四      月  十四    日
                                  臺灣高雄地方法院刑事庭
                                      審判長法  官 黃三友
                                            法  官 涂裕洪
                                            法  官 王雅苑
右正本證明與原本無異。
如不服本判決，應於判決送達後十日內，向本院提出上訴狀。
                                            書記官 黃琬婷
中      華      民      國      九十二      年      四      月  十四    日
附錄法條：
中華民國刑法第三百五十四條
毀棄、損壞前二條以外之他人之物或致令不堪用，足以生損害於公眾或他
人者，處二年以下有期徒刑、拘役或五百元以下罰金。


司法院資訊處製作；財團法人民間司法改革基金會備份。
